【裁判字號】    97,訴,574
【裁判日期】    970430
【裁判案由】    毒品危害防制條例
【裁判全文】
臺灣基隆地方法院刑事判決               97年度訴字第574號
公  訴  人  臺灣基隆地方法院檢察署檢察官
被      告  甲○○
上列被告因毒品危害防制條例案件，經檢察官提起公訴（97年度
毒偵字第189 號），於本院準備程序進行中，被告就被訴之事實
為有罪之陳述，本院合議庭乃裁定由受命法官依簡式審判程序獨
任進行審理，並判決如下：
    主      文
甲○○施用第一級毒品，累犯，處有期徒刑柒月，扣案之第一級
毒品海洛因壹包（驗餘後淨重零點零陸零零公克）併同難以完全
析離之外包裝袋壹只沒收銷燬之，扣案之注射針筒壹支沒收。
    事      實
一、甲○○前因施用毒品案件，經觀察、勒戒後，認有繼續施用
    毒品之傾向，改送強制戒治，於民國89年8 月21日停止戒治
    付保護管束，嗣經撤銷停止戒治，於90年5 月29日戒治期滿
    執行完畢，經臺灣基隆地方法院檢察署檢察官於90年6 月28
    日，以90年度戒毒偵字第56號為不起訴處分確定；再因施用
    毒品案件，由檢察官聲請強制戒治並提起公訴，經本院以92
    年度訴字第199號判決判處有期徒刑8月、5 月，應執行有期
    徒刑1 年確定，於93年12月31日執行完畢（強制戒治部分，
    自92年7月25日起執行，因毒品危害防制條例修正而於93年1
    月9日戒治終結，非屬執行完畢釋放）。復因施用第一級及
    第二級毒品案件，經臺灣高等法院以94年度上訴字第2935號
    判處應執行有期徒刑1年3月確定；又因施用第一級毒品案件
    ，經本院於95年6月30日以95年度訴字第477號判處有期徒刑
    8月確定，並經本院於96年7月20日以96年度聲減字第505 號
    裁定減為有期徒刑4月確定，二案接續執行，於96年8月17日
    徒刑易科罰金執行完畢。詎甲○○仍不知戒除毒癮，復基於
    施用第一級毒品海洛因之犯意，於97年1月16日晚上6、7 時
    許，在其位於台北縣萬里鄉○○路90號居住處，以注射針筒
    注射方式，非法施用第一級毒品海洛因1次。嗣於同年月17
    日，下午1時許，為警在基隆市○○○路354號前處，見其與
    郭明育共騎車號K7H-902 號普通重型機車行跡可疑，而上前
    盤查查獲，當場並扣得其持有第一級毒品海洛因1 包（驗餘
    後淨重0.0600公克）及注射針筒1 支，嗣經甲○○同意後採
    驗其尿液結果，呈嗎啡、可待因陽性反應，而悉上情。
二、案經基隆市警察局第四分局移送臺灣基隆地方法院檢察署檢
    察官偵查起訴。
    理  由
一、程序事項：
    本件被告甲○○所犯者非為死刑、無期徒刑、最輕本刑為3
    年以上有期徒刑之罪或高等法院管轄第一審案件，其於準備
    程序進行中，先就被訴事實為有罪之陳述，經告知其簡式審
    判程序之旨，並聽取公訴人、被告之意見後，本院依刑事訴
    訟法第273條之1第1 項之規定，裁定由受命法官獨任進行簡
    式審判程序，合先敘明。
二、認定事實所依據之證據及理由：
    (一)被告自白：
      被告於警、偵訊及本院審理中自白確有於上開時、地施用
      第一級毒品海洛因1次之犯行事實，其任意自白核與下列
      事證相符，應堪採為證據。
    (二)尿液檢驗結果：
      臺灣尖端先進生技醫藥股份有限公司濫用藥物檢驗報告1
      紙（附於97年度毒偵字第189號偵查卷第33-1頁），足證
      經被告同意採集其尿液送驗結果呈嗎啡（39300ng/ml）
      、可待因（8420ng/ml）陽性反應。
    (三)扣案白粉檢驗結果：
      (1)交通部民用航空局航空醫務中心97年2月14日航藥鑑字
        第0970576號鑑定書乙紙（附於上開偵查卷第36頁）：
        送驗白色粉末1袋，實稱毛重0.2610公克（含1袋）、淨
        重0.0610公克，取樣0.0010公克，餘重0.0600公克，檢
        出Heroin及Acetylcodeine成分。
      (2)基隆市警察局第四分局查獲毒品危害防制條例品初步鑑
        驗報告書乙紙（附於上開偵查卷第15頁）：經本局依聯
        勤二０四廠製造之煙毒檢驗包試劑初步檢驗結果：毛重
        0.28公克，呈嗎啡、可待因反應。
    (四)扣案之注射針筒1支（附於上開偵查卷第35 頁扣押物品清
      單），可資佐證。
    (五)臺灣高等法院被告全國前案紀錄表附卷可參，足認被告確
      有如事實所載之觀察、勒戒等事實。
三、論罪及科刑之理由：
  (一)查海洛因及安非他命係毒品危害防制條例所列管之第一級毒
    品，此為該條例第2條第2項第1 款所明定。核被告所為，係
    犯毒品危害防制條例第10條第1 項之施用第一級毒品罪。被
    告持有第一級毒品以供其施用，其持有之低度行為應為其施
    用之高度行為所吸收，不另論罪。
  (二)被告曾有如前所述之犯罪科刑及刑之執行情形，此有臺灣高
    等法院被告前案紀錄表可稽，其於有期徒刑執行完畢後，5
    年內故意再犯本件最重本刑有期徒刑之罪，均構成累犯，均
    應依刑法第47條第1項規定加重其刑。
  (三)爰審酌立法院於86年10月30 日三讀通過於87年5月20日公布
    ，同年月22日生效之毒品危害防制條例，該條例對於施用毒
    品之被告改以治療、矯治為目的，非重在處罰，是被告違反
    本罪實係基於「病患性」行為，而對他人甚少損害，然被告
    前曾因施用毒品，經送觀察勒戒、強制戒治及判決執行，有
    上開前案紀錄表為憑，素行非佳，經警查獲後仍未戒絕，如
    前次輕度量刑就被告言已無法收矯治之效，再衡量被告其餘
    犯罪之動機、目的、犯罪時所受之刺激、犯罪之手段、犯人
    之生活狀況、品行、智識程度、犯罪所生之危險或損害、犯
    罪後之態度等一切情狀，判處主文所示之刑。
  (四)扣案之第一級毒品海洛因1 小包（驗餘後淨重0.0600公克）
    併同難以完全析離之塑膠包裝袋，均為查獲之毒品（蓋無論
    以何種方式分離包裝袋與其內裝之毒品，包裝袋內均會有極
    微量毒品殘留，故上述包裝袋應整體視為查獲毒品，參見最
    高法院95年度臺上字第3739號、第7354號判決），應依毒品
    危害防制條例第18條第1項前段之規定，宣告沒收銷燬之。
    扣案之注射針筒1支，雖非屬違禁物，惟係犯罪行為人即被
    告所有，供其犯本案施用第一級毒品所用之物，業據被告供
    明在卷，故應依刑法第38條第1項第2款規定，宣告沒收之。
四、據上論斷，應依刑事訴訟法第273條之1第1項、第299條第1
    項前段，毒品危害防制條例第10條第1項、第23條第2項、第
    18條第1項前段，刑法第11條前段、第47項第1項、第38條第
    1項第2款，判決如主文。
本案經檢察官乙○○到庭執行職務。
中    華    民    國    97    年    4     月    30    日
                  刑事第三庭法  官  林淑鳳
以上正本證明與原本無異。
如不服本判決應於收受本判決後10日內向本院提出上訴書狀，其
未敘述上訴理由者，並得於提起上訴後10日內向本院補提理由書
狀（均須按他造當事人之人數附繕本）「切勿逕送上級法院」。
中    華    民    國    97    年    5     月    2     日
                            書記官  郭廷耀
附錄論罪法條：
毒品危害防制條例第10條第1項
施用第一級毒品者，處 6 月以上 5 年以下有期徒刑。


司法院資訊處製作；財團法人民間司法改革基金會備份。
